【裁判字號】    98,易,32
【裁判日期】    980122
【裁判案由】    竊盜
【裁判全文】
臺灣臺中地方法院刑事判決                98年度易字第32號
公  訴  人  台灣台中地方法院檢察署檢察官
被      告  甲○○
上列被告因竊盜案件，經檢察官提起公訴（97年度偵字第27838
號），本院判決如下：
    主    文
甲○○共同攜帶兇器竊盜，累犯，處有期徒刑拾月。
    犯罪事實
一、甲○○綽號「阿弟」，曾因竊盜案件，經本院95年度易字第
    3639號判處有期徒刑八月確定；又因毒品危害防制條例案件
    ，經本院96年度易字第344號判處有期徒刑一年；又因竊盜
    案件，經本院96年度易字第2833號判處有期徒刑九月，上揭
    三案嗣經本院96年度聲減字第4680號裁定減為有期徒刑四月
    、六月、四月又十五日，定其應執行之刑為有期徒刑一年一
    月，於民國96年12月23日執行完畢。詎仍不知悔改，復與乙
    ○○（業經本院97年度易字第3401號判處有期徒刑十月確定
    ）基於意圖為自己不法所有之竊盜犯意聯絡，於97年7月30
    日凌晨4時許，同至台中市○○區○○街373之1號夜間無人
    居住之福德祠內，由乙○○負責把風，甲○○持其所攜帶長
    逾二十公分以上，客觀上足以危害他人生命、身體安全，具
    行兇危險性之鐵製鉗子一支，撬開金紙添油箱之鎖頭，竊取
    添油內之現金新台幣3萬2千元，得手後正欲離去時，適為該
    福德祠毗鄰之余澄霖、賴明見發現，報警當場逮捕乙○○，
    甲○○則趁隙逃逸。嗣為警在添油箱鎖頭上採得指紋一枚，
    送交內政部警政署刑事警察局比對結果，與該局存檔之甲○
    ○指紋卡右中指指紋相符，而查悉上情。
二、案經台中市警察局第五分局報請台灣台中地方法院檢察署檢
    察官偵查起訴。
    理    由
一、按被告以外之人於審判外之陳述，雖不符刑事訴訟法第159
    條之1至第159條之4之規定，而經當事人於審判程序同意作
    為證據，法院審酌該言詞陳述或書面陳述作成時之情況，認
    為適當者，亦得為證據；當事人、代理人或辯護人於法院調
    查證據時，知有刑事訴訟法第159條第1項不得為證據之情形
    ，而未於言詞辯論終結前聲明異議者，視為有前項之同意，
    刑事訴訟法第159條之5定有明文。查本件被告甲○○在本院
    審理時，對於共犯乙○○、目擊證人余澄霖、賴明見、被害
    人即遭竊之福德祠總幹事丙○○於警詢中之陳述表示無意見
    ，且未於本件言詞辯論終前就其等警詢筆錄之證據能力部分
    聲明異議，本院審酌其等警詢筆錄之製作，復未發現有何違
    法取供情事或其他瑕疵，認為適當均得作為證據使用，先予
    敘明。
二、上揭犯罪事實，業據被告甲○○坦承不諱，核與共犯乙○○
    、證人余澄霖、賴明見及被害人丙○○於警詢時供述之情節
    相符，並有台中市警察局第五分局現場勘察報告、勘察採證
    同意書、刑案現場採證照片、刑事案件證物採驗紀錄表，及
    內政部警政署刑事警察局97年8月18日刑紋字第0970122439
    號鑑驗書附卷可稽，足徵被告之自白與事實相符。本件事證
    明確，被告犯行已堪認定。
三、查被告所攜帶供作竊盜使用之鉗子一支雖未扣案，惟被告在
    本院審理時已供稱該鉗子長逾二十公分，材質為鐵製，足可
    認定該鉗子質地堅硬，在客觀上顯足以危害他人生命、身體
    之安全，具行兇危險性，屬於兇器。核被告所為，係犯刑法
    第321條第1項第3款之攜帶兇器加重竊盜罪。被告與乙○○
    間有攜帶兇器實行竊盜犯罪之犯意聯絡及行為分擔，為共同
    正犯。又被告曾因竊盜案件，經本院95年度易字第3639號判
    處有期徒刑八月確定；又因毒品危害防制條例案件，經本院
    96年度易字第344號判處有期徒刑一年；又因竊盜案件，經
    本院96年度易字第2833號判處有期徒刑九月，上揭三案嗣經
    本院96年度聲減字第4680號裁定減為有期徒刑四月、六月、
    四月又十五日，定其應執行之刑為有期徒刑一年一月，於96
    年12月23日執行完畢，有台灣高等法院被告前案紀錄表在卷
    足憑，五年以內故意再犯本件有期徒刑以上之罪，為累犯，
    應依刑法第47條第1項規定加重其刑。爰審酌被告已有竊盜
    等多項前科，仍不知悔改，又與乙○○共同於深夜攜帶客觀
    上足以危害他人生命、身體安全，具行兇危險性之鐵製鉗子
    ，擅入福德祠竊盜，危害社會治安，侵害被害人權益，事後
    坦承上情，態度尚佳等一切情狀，處以如主文所示之刑。至
    於被告所攜帶供作竊盜使用之鐵製鉗子一支並未扣案，且非
    違禁物，被告在本院審理時復供稱業已丟棄，為免執行困難
    ，爰不予宣告沒收。
據上論斷，應依刑事訴訟法第299條第1項前段，刑法第28條、第
321條第1項第3款、第47條第1項，判決如主文。
本案經檢察官陳雅瑩到庭執行職務。
中    華    民    國    98    年     1    月    22    日
                  刑事第二庭    法  官  鍾堯航
以上正本證明與原本無異。
如不服本判決應於收受判決後10日內向本院提出上訴書狀，並應
敘述具體理由；其未敘述上訴理由者，應於上訴期間屆滿後20日
內向本院補提理由書（均須按他造當事人之人數附繕本）「切勿
逕送上級法院」。
                                書記官  吳淑願
中    華    民    國    98    年     1    月    22    日
附錄論罪科刑法條
刑法第321條第1項：
犯竊盜罪而有左列情形之一者，處六月以上五年以下有期徒刑：
一、於夜間侵入住宅或有人居住之建築物、船艦，或隱匿其內而
    犯之者。
二、毀越門扇、牆垣或其他安全設備而犯之者。
三、攜帶兇器而犯之者。
四、結夥三人以上而犯之者。
五、乘火災、水災或其他災害之際而犯之者。
六、在車站、埠頭而犯之者。


司法院資訊處製作；財團法人民間司法改革基金會備份。
